臺灣臺中地方法院民事判決　九十二年度家訴字第二四三號
　　原　　　告　　丙○○
　　　　　　　　　甲○○○
　　被　　　告　　乙○○
當事人間請求確認親子關係存在事件，本院於民國九十三年一月八日言詞辯論終結，
判決如左：
    主      文
確認原告丙○○、甲○○○與被告乙○○間之親子關係存在。
訴訟費用由被告負擔。
    事　　　實
甲、原告方面：
  一、聲明：求為判決如主文所示。
　二、陳述：原告二人係夫妻，並於民國六十一年八月四日生下次子即被告乙○○，
      惟因當時原告丙○○甫退伍，經濟狀況不佳，在萬般無奈之下，始與原告甲○○○商量，並徵求訴外人即當時軍中同事王振賓之同意後，將乙○○謊報為王
      振賓之婚生子，復於同年九月十三日原告二人與王振賓訂立不實之收養契約，
      向戶政機關為收養被告之登記。嗣原告二人與王振賓於九十一年間，向臺灣臺
      中地方法院檢察暑檢察官自首涉有刑法第二百十四條使公務員登載不實罪，經
      該署檢察官偵查後認為，原告丙○○、甲○○○及訴外人王振賓等三人犯行，
      均已逾追訴權時效期限，以九十一年度偵字第一九二七八號、九十一年度偵字
      第二二一四四號，為不起訴處分在案。因時過境遷，且相關之當事人年紀已漸
      老去，為使原告與被告間之親子關係早日能得到確認，以遂原告多年之心願，
      原告等人於九十二年十一月二十日與被告委由訴外人科景生物科技股份有限公
      司進行血親鑑定，依鑑定結果係「不能排除丙○○與乙○○、甲○○○之親子
      關係」，爰依法提起本　件確認之訴。
  三、證據：提出戶籍謄本三份、臺灣臺中地方法院檢察署九十一年度偵字第一九二
      七八號、二二一四四號檢察官不起訴處分書影本一份及親子鑑定報告影本乙份
      為證。
乙、被告方面：
  一、聲明：同意原告之請求。
  二、陳述：對原告主張之事實均不爭執。
  理　　由
一、按現行民事訴訟法中親子關係事件之規定，雖未定有確認親子關係訴訟之類型，
    而確認親子關係存否之訴，雖以事實上血緣為基礎，惟係以法律上之父母子女地
    位是否存在為訴訟標的，且涉及相關當事人身份關係之確定，同時對於例如親權
    、扶養、法定代理甚至繼承等法律關係之成立或存在與否，皆產生重要之關連，
    所牽涉者並非僅係單純法律事實之確認，故倘有確認之利益，應得提起確認之訴
    。況民事訴訟法第二百四十七條關於確認之訴，亦已修正擴大其適用之範圍，而
    包括法律關係基礎事實存否之訴。是衡諸現今醫學科技足以鑑定親子間之血緣關
    係，並參以身分關係確定之重要性及上開民事訴訟法第二百四十七條擴大確認之
    訴適用範圍之立法意旨，應有准許確認親子關係存否之訴之必要，以解決任何不
    明之親子關係，以杜爭執，並維持家庭間之信賴與和諧（參臺灣高等法院暨所屬
    法院八十六年法律座談會彙編意旨及九十一年司法院家事事件處理研究會法律問
    題研究報告之意旨）。再者，因虛偽之出生登記，為更正戶籍上之記載，依戶籍
    法第二十四條及內政部頒布之戶籍更正登記要點第四點之規定，向戶政事務所申
    請更正登記時，須憑法院判決書、裁定書、認證書及檢察署處分書等始得辦理，
    則兩造確有親子關係一節雖不爭執，亦應認有確認之利益，此合先敘明。
二、查本件原告起訴主張，原告二人係夫妻，並於六十一年八月四日生下次子即被告
    乙○○，惟因故向戶政機關申報被告為訴外人王振賓之婚生子，致被告與訴外人
    王振賓形式上發生法律上之父子關係，再由原告二人收養被告為養子，而原告二
    人與被告委由訴外人科景生物科技股份公司進行血親鑑定，證明原告二人與被告
    間具有血緣上之親子關係等事實，為被告所不爭執，並據證人即被告法律上之生
    父王振賓到庭證述無訛，此外復有戶籍謄本三份、臺灣臺中地方法院檢察署九十
    一年度偵字第一九二七八號、二二一四四號檢察官不起訴處分書影本一份為證。
    再觀之原告所提訴外人科景生物科技股份公司之血親鑑定報告，認為「親子關係
    機率值（PP）為99.9999%，根據D3S1358、VWA、FGA D18S51、D21S11、D8S1179
    、D7S820、D13S317、D5S818、D16S539、CSF1PO、TPOX THO1等DNA基因位點之分
    析結果，不能排除丙○○與乙○○、甲○○○之親子關係。」等語，自堪認原告
    之主張為真實。是以原告向本院提起本件確認之訴，揆諸前開說明，洵屬有據，
    應予准許。
三、據上論結，本件原告之訴為有理由，依民事訴訟法第七十八條、第八十五條第一
    項前段，判決如主文主文。
中　　　華　　　民　　　國　　九十三　　年　　　一　　　月　　二十八　　日
                                    臺灣臺中地方法院家事法庭
~B法　　　官　林三元
右為正本係照原本作成
如對本判決上訴須於判決送達後二十日內向本院提出上訴狀
中　　　華　　　民　　　國　　九十三　　年　　　一　　　月　　 二十八　　日
~B法院書記官
